臺灣桃園地方法院民事裁定
                                     110年度再易字第15號
再審原告    陳靜宥  

再審被告    陳顯炎  
上列當事人間請求確認所有權不存在事件，再審原告對於民國10
5 年12月30日本院104 年度簡上字第113 號確定判決提起再審之
訴，本院裁定如下：
    主      文
再審之訴駁回。
再審訴訟費用由再審原告負擔。
    事實及理由
一、按再審之訴，應於30日之不變期間內提起。前項期間，自判
    決確定時起算，判決於送達前確定者，自送達時起算；其再
    審之理由發生或知悉在後者，均自知悉時起算。民事訴訟法
    第500 條第1 項、第2 項定有明文。是再審之訴如未於30日
    不變期間內提起，其再審之訴即為不合法，依同法第502 條
    第1 項規定，法院應以裁定駁回之。次按民事訴訟法第500
    條第3項但書規定「以同法第496條第1項第5款、第6款或第1
    2款情形為再審理由者，不在此限」，係指不受同條項所定
    「自確定時起或發生時起，如已逾5年者不得提起」之限制
    而言。並非以此為原因提起再審之訴，不受同條第1項限制
    之意，從而，前開規定並不排除民事訴訟法第500條第1、2
    項所定30日不變期間之適用（最高法院72年度台再第153號
    、71年度台再字第250號裁判要旨可參）。
二、再審原告再審意旨略以：本院104 年度簡上字第113 號確定
    判決（下稱原確定判決）之證人陳金蘭、李陳金蓮、陳金銀
    於該案審理時所為證言與複丈成果圖之現況不符，現由臺灣
    桃園地方檢察署以110 年度偵字第6788號以其等涉犯偽證罪
    嫌偵查中，且本院100 年度訴字第96號所有權移轉登記等民
    事事件（下稱前判決）前已判令訴外人陳金花應將桃園市○
    鎮區○○○段0000○號房屋（下稱系爭建物）移轉登記予再
    審原告，而原確定判決違背民事訴訟法第400條之規定，足
    認原確定判決有民事訴訟法第496 條第1 項第12款之再審事
    由，依同法第500條第3項之規定，無該條第2項但書之適用
    ，爰依法提起本件再審之訴等語，並聲明：原確定判決廢棄
    。再審被告之訴駁回（按似是上訴駁回之意）。
三、經查：
㈠、再審原告前向本院對再審被告及訴外人陳顯良提起確認系爭
    建物不存在之訴，經本院中壢簡易庭以103 年度壢簡字第10
    25號民事簡易判決再審原告勝訴，再審被告及陳顯良不服提
    起上訴，本院民事庭於民國105 年12月30日以104 年度簡上
    字第113 號判決（即原確定判決）原判決廢棄，駁回再審原
    告第一審之訴，因該判決不得上訴而於同日確定，且判決書
    於106 年1 月12日送達於再審原告等事實（見該案卷二第91
    頁），經本院依職權調取上開案卷，核閱卷附送達證書確認
    無訛。本件原確定判決依法不得上訴第三審，於判決宣示時
    即告確定，然再審原告遲至110 年5 月19日始具狀表明再審
    意旨，有本院收狀日期戳章蓋於該狀可憑，顯逾提起再審之
    30日法定不變期間，再審原告提起本件再審之訴不合法，應
    予駁回。
㈡、至再審原告雖主張本件有民事訴訟法第496 條第1 項第12款
    「當事人發現就同一訴訟標的在前已有確定判決者」之再審
    事由，並提出本院100 年度訴字第96號民事判決及其確定證
    明書、民事裁定影本等件為證（見本院卷第25頁至第31頁）
    ，然其以此項事由提起再審，亦已逾民事訴訟法第500條第1
    項所定30日再審期間。而民事訴訟法第500條第3項固規定以
    民事訴訟法第第496 條第1 項第12款情形為再審之理由，無
    同條第2項但書「判決確定後以逾5年者，不得提起」之適用
    ，然仍無礙於再審原告提起本件再審之訴已逾30日再審期間
    而難認合法之事實。此外，再審原告為前判決及原確定判決
    之當事人（按分別為原告及被上訴人），而桃園市○鎮區○○○
    段○0000○號建物之範圍為何，為原確定判決之主要爭點，再
    審原告當知之甚詳，再審意旨復未說明有何再審理由發生或
    知悉在原確定判決送達後，亦未於訴狀表明其遵守不變期間
    之證據，再審之訴自難認合法，併予敘明。
四、結論：本件再審之訴為不合法，依民事訴訟法第502 條第1
    項、第95條、第78條，裁定如主文。
中　　華　　民　　國　　111 　年　　2 　　月　　25　　日
                  民事第一庭審判長  法  官  林春長
                                    法  官  許容慈
                                    法  官  卓立婷
以上正本係照原本作成。
本裁定不得抗告。　　　　　　　　　　　　　　　　　　
中　　華　　民　　國　　111 　年　　2 　　月　　25　　日
　　　　　　　　　　　　　　　　　　書記官  謝宛橙